臺灣高等法院臺中分院刑事裁定　
110年度聲字第2529號
聲  請  人  臺灣高等檢察署臺中檢察分署檢察官     
受  刑  人  廖玉花



上列聲請人因受刑人數罪併罰有二裁判以上，聲請定其應執行之
刑（聲請案號：110年度執聲字第1174號），本院裁定如下：
    主  文
廖玉花因犯如附表所示各罪所處之刑，應執行有期徒刑玖年參月
。
    理  由
一、聲請意旨略以：受刑人廖玉花（下稱受刑人）因毒品危害防
    制條例等數罪，先後經判決確定如附表。數罪中雖有刑法第
    50條第1項但書所列情形，惟受刑人已請求檢察官聲請定應
    執行刑，有請求定應執行刑調查表足稽，應依刑法第50條第
    2項、第53條、第51條第5款規定，定其應執行之刑。爰依刑
    事訴訟法第477條第1項聲請裁定等語。
二、按裁判確定前犯數罪者，併合處罰之。但有下列情形之一者
    ，不在此限：一、得易科罰金之罪與不得易科罰金之罪。二
    、得易科罰金之罪與不得易服社會勞動之罪。三、得易服社
    會勞動之罪與不得易科罰金之罪。四、得易服社會勞動之罪
    與不得易服社會勞動之罪。前項但書情形，受刑人請求檢察
    官聲請定應執行刑者，依第51條規定定之；數罪併罰，有二
    裁判以上者，依刑法第51條之規定，定其應執行之刑；又宣
    告多數有期徒刑者，於各刑中之最長期以上，各刑合併之刑
    期以下，定其刑期，但不得逾30年。刑法第50條、第53條、
    第51條第5款分別定有明文。
三、經查，受刑人因毒品危害防制條例等數罪，經本院分別判處
    如附表所示之刑，均確定在案，有各該刑事判決書及臺灣高
    等法院被告前案紀錄表在卷可稽。又受刑人所犯如附表編號
    3、7所示之罪為得易科罰金及得易服社會勞動之罪，附表編
    號1至2、4至6所示之罪為不得易科罰金及不得易服社會勞動
    之罪，固合於刑法第50條第1項但書之情形，惟受刑人已請
    求檢察官向法院聲請定應執行刑，有臺灣南投地方檢察署刑
    法第50條第1項但書案件是否請求定應執行刑調查表在卷可
    稽（見本院卷第11頁），自應依刑法第50條第2項之規定，
    依同法第51條規定定其應執行刑。茲檢察官聲請定其應執行
    之刑，本院審核認聲請為正當，應予准許。爰審酌受刑人陳
    稱：其願意配合定執等語，以及受刑人所犯如附表所示各罪
    之犯罪態樣、時間間隔、侵犯法益，並考量各該罪合併後之
    不法內涵、罪責原則及合併刑罰所生之效果，暨受刑人所犯
    如附表所示各罪之刑期總合、各刑中之最長期以上，附表編
    號4至5所示之罪曾經臺灣南投地方法院以107年度訴字第250
    號判決定應執行刑有期徒刑8年，嗣經本院以108年度上訴字
    第879號判決上訴駁回而確定等一切情狀後，定其應執行之
    刑如主文所示。又聲請書附表編號3誤載判決確定日期部分
    ，應予更正，併予敘明。
四、據上論斷，應依刑事訴訟法第477條第1項，刑法第50條第2
    項、第53條、第51條第5款，裁定如主文。
中　　華　　民　　國　　110 　年　　10　　月　　20　　日
        　　刑事第二庭    審判長法　官  何　志　通      
　　　　　　　　　　　　　　    法　官  許  月  馨      
　　　　　　　　　　　　　　　  法　官  吳  進  發      
以上正本證明與原本無異。                                
如不服本裁定，得於收受送達後5日內向本院提出抗告書狀(須附
繕本)。因疫情而遲誤不變期間，得向法院聲請回復原狀。     
                                書記官  洪  宛  渝      　　　　
中　　華　　民　　國　　110 　年　　10　　月　　20　　日
附表：受刑人廖玉花定應執行刑案件一覽表　　　
編          號  1 2 3 罪　　　　　名  幫助施用第一級毒品 施用第一級毒品 施用第二級毒品 宣　　告　　刑  有期徒刑7月 有期徒刑9月 有期徒刑3月 犯　罪　日　期  106年11月22日 108年8月3日 108年8月2日 偵查(自訴)機關 年　度　案　號  南投地檢106年度偵字第5443號   南投地檢108年度毒偵字第858號   南投地檢108年度毒偵字第858號   最　後 事實審 法　　院 中高分院 中高分院 中高分院  案　　號 107年度上訴字第2217號 109年度上訴字     第962號 109年度上訴字     第962號  判決日期 108年3月19日 109年5月28日 109年5月28日 確　定 判　決 法　　院 最高法院 中高分院 中高分院  案　　號 109年度台上字第569號 109年度上訴字     第962號 109年度上訴字     第962號  判    決 確定日期 109年2月12日  109年6月30日  109年5月28日 （不得上訴） 是 否 為 得 科 罰 金 之 案 件  不得易科、     不得社勞 不得易科、     不得社勞 得易科、      得社勞 備           註   南投地檢109年度執字第527號 南投地檢109年度執字第1653號 南投地檢109年度執字第1654號 
　
編          號  4 5 6 罪　　　　　名  販賣第二級毒品 販賣第二級毒品 施用第一級毒品 宣　　告　　刑  有期徒刑7年2月 有期徒刑7年2月 有期徒刑10月 犯　罪　日　期  107年4月12日 107年4月15日 108年12月26日 偵查(自訴)機關 年　度　案　號  南投地檢107年度偵字第2695號   南投地檢107年度偵字第2695號   南投地檢109年度毒偵字第27號   最　後 事實審 法　　院 中高分院 中高分院 中高分院  案　　號 108年度上訴字第879號 108年度上訴字第 879號 109年度上訴字     第2910號  判決日期 108年8月15日 108年8月15日 110年1月21日 確　定 判　決 法　　院 最高法院 最高法院 中高分院  案　　號 109年度台上字第2623號 109年度台上字第 2623號 109年度上訴字    第2910號  判    決 確定日期 109年7月8日  109年7月8日  110年2月18日  是 否 為 得 科 罰 金 之 案 件  不得易科、     不得社勞 不得易科、     不得社勞 不得易科、     不得社勞 備           註   南投地檢109年度執字第1691號（附表編號4、5經定應執行有期徒刑8年）  南投地檢110年度執字第400號 
　
編          號  7   罪　　　　　名  施用第二級毒品   宣　　告　　刑  有期徒刑4月   犯　罪　日　期  108年12月26日   偵查(自訴)機關 年　度　案　號  南投地檢109年度毒偵字第27號     最　後 事實審 法　　院 中高分院    案　　號 109年度上訴字     第2910號    判決日期 110年1月21日   確　定 判　決 法　　院 中高分院    案　　號 109年度上訴字     第2910號    判    決 確定日期 110年1月21日（不得上訴）   是 否 為 得 科 罰 金 之 案 件  得易科、      得社勞   備           註   南投地檢110年度執字第401號